臺灣臺中地方法院刑事判決　　　　　　　　　　　　　九十四年度訴字第二七七號
　　公　訴　人　臺灣臺中地方法院檢察署檢察官
　　被　　　告　甲○○
右列被告因毒品危害防制條例案件，經檢察官提起公訴（九十三年度毒偵字第五二四
八、五三六八號），及移
定由受命法官獨任進行簡式審判程序，判決如左：
    主  文
甲○○連續施用第一級毒品，處有期徒刑拾月；扣案之海洛因毒品壹包（驗餘淨重零
點壹貳公克、空包裝重零點貳貳公克）、含海洛因毒品殘渣之包裝袋貳只均沒收銷燬
之、藥鏟貳支沒收。又連續施用第二級毒品，處有期徒刑肆月；扣案之甲基安非他命
毒品壹包（毛重壹點貳公克）沒收銷燬之、玻璃球吸食器壹支均沒收。應執行有期徒
刑壹年；扣案之海洛因毒品壹包（驗餘淨重零點壹貳公克、空包裝重零點貳貳公克）
、含海洛因毒品殘渣之包裝袋貳只、甲基安非他命毒品壹包（毛重壹點貳公克）均沒
收銷燬之、藥鏟貳支及玻璃球吸食器壹支均沒收。
  犯罪事實
一、甲○○前因施用毒品案件，經本院以九十三年度毒聲字第八三四號裁定送觀察、
    勒戒後，認無繼續施用毒品傾向，於民國九十三年八月十六日自勒戒處所釋放，
    並經臺灣臺中地方法院檢察署檢察官於九十三年八月十二日以九十三年度毒偵字
    第二五七一號不起訴處分確定。詎甲○○竟於觀察、勒戒執行完畢釋放後五年內
    ，復各基於施用第一級毒品及第二級毒品之概括犯意，自九十三年十二月三日晚
    上起，至同年十二月三十日晚上止，在臺中縣太平市○○○街一三二巷五號住處
    ，以將海洛因摻入香煙中，再點火使生煙霧後，以口鼻吸入之方式，約每隔三至
    四日施用第一級毒品海洛因一次，連續施用多次。並自九十三年九月間起，至九
    十三年十二月三十日晚上止，在上址住處，以將甲基安非他命置於玻璃球吸食器
    內，以火燒烤產生燻煙，再吸食該燻煙之方式，約每隔二至三日施用第二級毒品
    甲基安非他命一次，連續施用多次。嗣先於九十三年十二月四日晚上十時三十分
    許，為警在臺中市○區○○路與八德街街口查獲，並扣得其所有供施用第二級毒
    品甲基安非他命使用之玻璃球吸食器一支；又於九十三年十二月九日晚上九時許
    ，為警在臺中市○區○○路與東南街口查獲；復於九十三年十二月三十一日凌晨
    一時三十五分許，為警在臺中縣太平市○○○路六六號前查獲，並扣得其所有之
    第一級毒品海洛因一包（驗餘淨重０．一二公克、空包裝重０．二二公克）、第
    二級毒品甲基安非他命一包（毛重一．二公克）、含第一級毒品海洛因殘渣之包
    裝袋二只及供施用第一級毒品海洛因使用之藥鏟二支。甲○○三次為警查獲後，
    經警採其尿液送驗結果，均呈安非他命、甲基安非他命及嗎啡陽性反應。
二、案經臺中市警察局第三分局報告臺灣臺中地方法院檢察署檢察官偵查起訴暨同署
    檢察官移送併案審理。
    理  由
一、右揭犯罪事實，業據被告甲○○於本院審理時坦承不諱，而被告三次為警查獲後
    ，經警採尿送驗結果，確均呈安非他命、甲基安非他命及嗎啡陽性反應，有詮昕
    科技股份有限公司出具之濫用藥物尿液檢驗報告各一紙附卷可稽，且有上開犯罪
    事實欄所載被告所有供施用之毒品海洛因一包、毒品甲基安非他命一包、含毒品
    海洛因殘渣之包裝袋二只、藥鏟二支及玻璃球吸食器一支扣案可稽，足見被告自
    白與事實相符，堪予採信。又被告前因施用毒品案件，經本院以九十三年度毒聲
    字第八三四號裁定送觀察、勒戒後，認無繼續施用毒品傾向，於民國九十三年八
    月十六日自勒戒處所釋放，並經臺灣臺中地方法院檢察署檢察官於九十三年八月
    十二日以九十三年度毒偵字第二五七一號不起訴處分確定等情，有臺灣高等法院
    被告全國前案紀錄表、臺灣臺中地方法院檢察署刑案資料查註紀錄表等附卷可佐
    。是本件被告於觀察勒戒執行完畢釋放後五年內再犯本件施用毒品罪，事證已臻
    明確，被告連續施用第一級毒品、第二級毒品犯行均堪認定，應依法論科。
二、核被告所為，係犯毒品危害防制條例第十條第一項之施用第一級毒品罪及同條第
    二項之施用第二級毒品罪。又被告因施用海洛因、甲基安非他命毒品前之持有海
    洛因、甲基安非他命之低度行為，應為其施用之高度行為所吸收，均不另論罪。
    被告先後多次分別施用第一級毒品、第二級毒品之行為，均各時間緊接，犯罪構
    成要件相同，顯係基於概括之犯意反覆為之，均為連續犯，應依刑法第五十六條
    之規定論以一罪，並各依法加重其刑。公訴人雖僅就被告自九十三年十二月三日
    起至同年十二月九日止之施用第一級毒品犯行，及自九十三年九月間起至同年十
    二月九日止之施用第二級毒品甲基安非他命犯行提起公訴，然檢察官就犯罪事實
    一部起訴者，其效力及於全部，本件被告自九十三年十二月十日起至同年十二月
    三十日間止之連續多次施用第一級毒品海洛因之犯罪事實，及自九十三年十二月
    十日起至同年十二月三十日止之連續多次施用第二級毒品甲基安非他命之犯罪事
    實，與檢察官起訴前揭論罪科刑之部分，各具有連續犯之關係，已如前述，本院
    自應就屬於裁判上一罪之部分一併加以裁判；而併案之臺灣臺中地方法院檢察署
    九十四年度毒偵字第一八六號甲○○連續施用第一、二級毒品犯行部分，雖未經
    起訴，惟與本件起訴之施用第一、二級毒品犯行，分別有連續犯之裁判上一罪關
    係，本院自得併予審理。再被告所犯施用第一級毒品罪與施用第二級毒品罪，犯
    意各別，犯罪構成要件互殊，應予分論併罰。再毒品危害防制條例已於九十二年
    七月九日修正公佈，並於九十三年一月九日施行，被告犯罪時間均在該條例修正
    施行之後，自應適用修正後之毒品危害防制條例規定處理，附此敘明。爰審酌被
    告經觀察勒戒之處遇措施後，猶未能深切體認毒品危害己身之鉅，及早謀求脫離
    毒害之道，反而於出所後伺機再犯，未見有何收斂、警惕之意，足徵被告依賴毒
    品至深，自有使其接受相當時期監禁以敦化性情之必要，惟念及被告於法院審理
    時尚能坦承犯行，且施用毒品固戕害個人健康至深，然就他人權益之侵害仍屬有
    限，及其犯罪目的、手段、智識程度等一切情狀，分別量處如主文所示之刑，並
    定其應執行刑，以示懲儆。扣案之毒品海洛因一包（驗餘淨重０．一二公克、空
    包裝重０．二二公克）及毒品甲基安非他命一包（毛重一．二公克）分別為第一
    級毒品及第二級毒品，而含毒品海洛因殘渣之包裝袋二只，其上殘留之第一級毒
    品海洛因已無法與各該包裝袋剝離，應全部視為被查獲之毒品，不論屬於犯人與
    否，均應依毒品危害防制條例第十八條第一項前段規定沒收銷燬之；扣案之藥鏟
    二支（舀取毒品海洛因施用時使用）、玻璃球吸食器一支（施用毒品甲基安非他
    命使用），分別係被告供施用毒品海洛因及毒品甲基安非他命所用之物，且為被
    告所有，業經其供明在卷，應依刑法第三十八條第一項第二款之規定宣告沒收。
三、又被告於九十三年十二月三十一日凌晨一時三十五分許，為警在臺中縣太平市○
    ○○路六六號前查獲時，另扣得被告持有疑似第一級毒品海洛因之白色粉末一包
    （經標示編號２者），經警送請法務部調查局鑑驗結果，係含第一級第二項毒品
    古柯鹼成分，淨重０．二三公克，空包裝重０．四七公克，有該局鑑定通知書影
    本一紙在卷足稽，是被告持有此部分第一級毒品犯行，因與本件施用第一級毒品
    海洛因無涉，應由檢察官另行偵辦。
據上論斷，應依刑事訴訟法第二百七十三條之一第一項、第二百九十九條第一項前段
，毒品危害防制條例第十條第一項、第二項、第十八條第一項前段、第二十三條第二
項，刑法第十一條、第五十六條、第三十八條第一項第二款、第五十一條第五款，判
決如主文。
中      華      民      國    九十四    年      五      月    三十一    日
                                臺灣臺中地方法院刑事第十三庭
                                    法  官  許  月  馨
右正本證明與原本無異。
如不服本判決，應於送達後十日內向本院提出上訴狀（須附繕本），上訴於臺灣高等
法院臺中分院。
                                    書記官
中      華      民      國    九十四    年      五      月    三十一    日
附錄所犯法條：
毒品危害防制條例
第十條第一項：施用第一級毒品者，處六月以上五年以下有期徒刑。
第十條第二項：施用第二級毒品者，處三年以下有期徒刑。
